臺灣高等法院臺中分院刑事判決　　　　　　　　　九十三年度上易字第一五一三號
　　上　訴　人　臺灣臺中地方法院檢察署檢察官
　　被　　　告　庚○○
右上訴人因被告竊盜案件，不服臺灣台中地方法院九十三年度易字第二０二九號中華
民國九十三年十月二十二日第一審判決（聲請簡易判決處刑案號：臺灣台中地方法院
檢察署九十三年度速偵字第一二０九號，移
一一九三八號、第一三三七四號、第一四四三九號），提起上訴，及移
臺灣台中地方法院檢察署九十三年度偵字第一八一六九號、第二二００九號）本院判
決如左：
    主　　  文
原判決撤銷。
庚○○連續攜帶兇器竊盜，累犯，處有期徒刑壹年。扣案之改造鑰匙、大鐵剪各壹把
均沒收。
    事  　　實
一、庚○○因偽造文書案件，經臺灣台中地方法院台中簡易庭判處有期徒刑三月確定
    ，甫於九十一年八月二十九日執行完畢，猶不知悔改，仍基於意圖為自己不法所
    有之概括犯意，於附表所示之時間、地點，以附表所示之方式，竊取附表所示被
    害人之財物，嗣(1)於九十三年六月十四日凌晨四時十五分許，駕駛竊得之附表編
    號一所示辛○○所有之自用小貨車，在台中縣后里鄉○○路段為警查獲，並扣得
    附表編號二所示丙○○○失竊之鐵材一批；(2)於九十三年六月二十九日凌晨一時
    五十分許，騎乘附表編號三所示之贓車，在台中縣后里鄉○○路四二七號后里加
    油站為警查獲，並扣得以鐵質六角板手將一端磨成尖銳扁平狀供作案使用之改造
    鑰匙一把；(3)於九十三年八月十二日十五時十五分許，騎乘附表編號四所示之贓
    車，在台中市○區○○路四段二八五號前為警查獲；(4)於九十三年十月一日上午
    九時許，以其所竊附表編號五所示之自用小貨車，在台中縣豐原市○○路仁愛新
    村三一號旁搬運機具時，為警發覺有異上前盤查，庚○○雖趁隙逃逸，嗣經警在
    該車玻璃窗上採集指紋，送經比對查獲上情；(5)於九十三年十月十六日十八時三
    十分許，駕駛Ｙ２─四五０六號自用小客車，在台中縣外埔鄉○○村○○路與三
    崁路口為警查獲，並扣得其所有供作案用之大型鐵剪一把。
二、案經台中縣警察局大甲分局報請台灣台中地方法院檢察署聲請簡易判決處刑，及
    台中縣警察局霧峰分局、台中市警察局第二分局、台中縣警察局大甲分局報請台
    灣台中地方法院檢察署移請併案審理。
    理 　　 由
一、前揭犯罪事實業據被告自白不諱，核與附表所示被害人辛○○、丙○○○、乙○○、己○○、廖春雄、庚○○、丁○○之指訴，及證人黃福來所證情節相符，並
    有車籍作業系統查詢認可資料、贓物認領保管單、機車行車執照影本、內政部警
    政署刑事警察局鑑驗書、照片等在卷足稽，復有上開被告所有之改造鑰匙，及大
    型鐵剪各一把扣案可資佐證。事證明確，被告犯行洵堪認定。
二、被告行竊時所攜帶之工具改造鑰匙及大鐵剪各一把，其中鑰匙係將鐵質六角板手
    一端磨成尖銳扁平狀可供鑰匙使用，業經本院當庭勘驗甚詳，與大鐵剪均係質硬
    而型尖之器具，客觀上足以危害人之生命及身體，自係刑法第三百二十一條第一
    項第三款所稱之兇器，核被告所為，編號附表三及六部分，係犯刑法第三百二十
    一條第一項第三款之攜帶兇器竊盜罪，附表編號一、二、四，五部分，係犯同法
    第三百二十條第一項之竊盜罪。被告多次竊盜犯行，時間緊接，犯罪構成要件相
    同，顯係基於概括犯意反覆為之，為連續犯，應以攜帶兇器竊盜罪一罪論，並加
    重其刑。關於附表編號三部分，被告犯刑法第三百二十一條第一項第三款之攜帶
    兇器竊盜罪，公訴人以刑法第三百二十條第一項之竊盜罪起訴，尚有未洽，起訴
    條文應予變更；檢察官移送併辦部分（九十三年度偵字第一一九三八號、第一三
    三七四號、第一四四三九號、第一八一六九號、第二二００九號），雖未據公訴
    人起訴，惟該併辦部分與聲請簡易判決處刑部分，具有連續犯之裁判上一罪關係
    ，應為起訴效力所及，本院自得併予審理。查被告曾因偽造文書案件經台灣台中
    地方法院判處有期徒刑三月確定，甫於九十一年八月二十九日執行完畢，有台灣
    高等法院被告全國前案紀錄表附卷可憑，五年內再犯本件有期徒刑以上之罪，為
    累犯，依法遞加重其刑。
三、原審以被告罪證明確，予以論罪科刑，固非無見，惟查，原審就附表編號三部分
    ，對被告論以刑法第三百二十條第一項之竊盜罪，關於附表編號五、六等部分，
    復未及併予審判，均有未洽，公訴人上訴意旨指摘於此，即有理由，自應由本院
    將原判決予以撤銷改判，爰審酌被告素行不良，於短時間內連續竊盜多次，惟其
    犯後坦承犯行，態度尚稱良好等一切情狀，量處如主文第二項所示之刑。扣案之
    鑰匙及大鐵剪各一把，為被告所有，供犯罪所用之物，業據被告供明在卷，依法
    併予宣告沒收。
四、據上論斷，應依刑事訴訟法第三百六十九條第一項前段、第三百六十四條、第三
    百條、第二百九十九條第一項前段，刑法第五十六條、第三百二十一條第一項第
    三款、第四十七條、第三十八條第一項第二款，判決如主文。
本案經檢察官甲○○到庭執行職務。
中      華      民      國      九十四      年      二    月  二十四    日
                                    臺灣高等法院臺中分院刑事第十庭
                                          審判長法  官  林  照  明
                                                法  官  唐  光  義
                                                法  官  林  清  鈞
右正本證明與原本無異。
不得上訴。
                                                書記官  劉  恆  宏
中      華      民      國      九十四   年      三       月     一     日
附錄論罪科刑法條
刑法第三百二十一條
犯竊盜罪而有左列情形之一者，處六月以上、五年以下有期徒刑：
一  於夜間侵入住宅或有人居住之建築物、船艦或隱匿其內而犯之者。
二  毀越門扇、牆垣或其他安全設備而犯之者。
三  攜帶兇器而犯之者。
四  結夥三人以上而犯之者。
五  乘火災、水災或其他災害之際而犯之者。
六  在車站或埠頭而犯之者。
前項之未遂犯罰之。
 附表：
┌──┬───────┬─────────┬─────┬─────────┐
│編號│   時    間   │   地        點   │ 被 害 人 │ 犯   罪   手   法│
├──┼───────┼─────────┼─────┼─────────┤
│一  │九十三年六月十│台中縣豐原市北陽里│辛○○    │以未取下鑰匙一把竊│
│    │三日凌晨二時許│同安街一七二號    │          │取被害人所有之車牌│
│    │              │                  │          │號碼Ａ２─６１４２│
│    │              │                  │          │號自用小客車一輛。│
├──┼───────┼─────────┼─────┼─────────┤
│ 二 │九十三年六月十│台中縣后里鄉墩北村│丙○○○  │以徒手搬運的方式，│
│    │四日凌晨四時十│月湖路九十巷一號旁│          │竊取被害人鐵材二支│
│    │五分許        │                  │   │、廢鐵架三只至其所│
│    │              │                  │          │駕駛之Ａ２─６１４│
│    │              │                  │          │２自小貨車上。    │
├──┼───────┼─────────┼─────┼─────────┤
│ 三 │九十三年六月二│台中縣后里鄉墩北村│乙○○    │以其拾得可供兇器使│
│    │十九日凌晨一時│大圳路四九一巷十二│          │用之改造鑰匙一把，│
│    │許            │號                │          │竊取車牌號碼ＴＨＲ│
│    │              │                  │          │－２１２號輕型機車│
│    │              │                  │          │一輛              │
├──┼───────┼─────────┼─────┼─────────┤
│ 四 │九十三年八月十│台中市○○區○○路│己○○    │以被害人未取下之機│
│    │二日十二時許  │四三六號          │（由己○○│車鑰匙一把，竊取車│
│    │              │                  │使用，楊鶴│牌號ＴＥＫ─１３３│
│    │              │                  │  所有）  │號輕型機車一輛    │
├──┼───────┼─────────┼─────┼─────────┤
│    │九十三年九月三│台中縣豐原市○○路│戊○○    │以不詳之工具竊取被│
│ 五 │十日晚間起至十│五六六巷六四號    │          │害人所有０Ｗ─１６│
│    │月一日上午九時│                  │          │７０號自用小貨車一│
│    │許間某時      │                  │          │輛，得手後供己使用│
├──┼───────┼─────────┼─────┼─────────┤
│    │九十三年十月十│台中縣外埔鄉馬鳴村│丁○○    │以其自備可供兇器使│
│ 六 │六日十八時十分│土城路四九七號旁農│          │用之大鐵剪一把破壞│
│    │許            │田                │          │被害人貨櫃屋之鎖，│
│    │              │                  │          │入內竊取紅色銅質電│
│    │              │                  │          │纜線一捆（約十五台│
│    │              │                  │          │斤）、灰色銅質電纜│
│    │              │                  │          │線一捆（約二十台斤│
│    │              │                  │          │）、共昱牌農用噴霧│
│    │              │                  │          │機一台，搬至其所駕│
│    │              │                  │          │駛之Ｙ２─４５０６│
│    │              │                  │          │號自用小客車上，經│
│    │              │                  │          │證人黃福來發現後，│
│    │              │                  │          │即將所竊之物丟棄現│
│    │              │                  │          │場逃逸。          │
└──┴───────┴─────────┴─────┴─────────┘
                                                                      Ｉ
